# 请教陈版定向增发股票问题

提问人：mtv0110 时间：2011-06-11 18:36:53
背景 甲公司、乙公司、丙公司、丁公司、戊公司，甲公司是某集团三级子公司， 2009 年乙公司、丙公司、丁公司、戊公司是甲公司控股子公司，乙公司是上市公司， 2009 年甲公司持有乙公司股权25.00%； 2006.9.30甲公司持有乙公司股权，合并日确认商誉96000000.00元 2009 年甲公司持有的乙公司100%股权、丙公司51%股权、丁公司49%股权、戊公司55%股权， 2010 ．3.31乙公司对甲公司定向增发股票 36000000 股，甲公司将其持有丙、丁、戊公司股权作为对价，合并完成甲公司持有乙公司股权45.00% 2、咨询问题： （ 1 ）乙公司已经模拟编制比较合并报表，在编制 2010 年甲公司合并报表时，是否视同甲公司一直持有乙公司45.00%股权进行合并？ （ 2 ）合并的思路是什么？ （ 3 ）最初账面确认商誉此时应如何处理？

回答人：chenyiwei
这个问题取决于甲公司与其他各家公司之间是否存在控制关系，以及何时取得对其余各公司的控制权。 假设甲公司自最早报告期期初开始即稳定地控制其余各家公司，则乙公司向甲公司定向增发对于甲公司合并报表角度而言属于购买少数股权，应当自定向增发交易完成日起才能按 45 ％合并，不能假设最早期间期初开始即已按 45 ％合并。甲公司在最初取得乙公司股权时确认的商誉不受购买少数股权交易的影响。 假设甲公司原先不控制乙公司，而是到定向增发完成后才实现控制，则属于非同一控制下企业合并，乙公司应当自购买日（定向增发完成日）起才能纳入甲公司的合并报表，不能往前追溯。乙公司合并报表中应考虑是否有必要采用反向购买会计方法。 假设甲公司原先不控制乙公司，定向增发完成后也未实现控制（仍为联营企业）的，则按照增持联营企业股权但仍为联营企业的处理方法处理。